臺灣臺中地方法院刑事判決　　　　　　　100年度易字第526號
公　訴　人　臺灣臺中地方法院檢察署檢察官
被　　　告　何瓊雯
上列被告因竊盜案件，經檢察官提起公訴（99年度偵字第23605
號、第25864號），本院判決如下：
    主    文
何瓊雯竊盜，共肆罪，均累犯，各處拘役拾日，如易科罰金，
均以新臺幣壹仟元折算壹日。應執行拘役陸拾日，如易科罰金，
以新臺幣壹仟元折算壹日。
    犯罪事實
一、何瓊雯前於民國九十八年間，即曾因竊盜案件，經臺灣臺北
    地方法院以九十八年度易字第二七五四號判處有期徒刑六月
    確定，其入監執行後，甫在九十九年六月五日因縮刑期滿執
    行完畢出監；詎何瓊雯猶不知悔改，仍基於意圖為自己不法
    所有之犯意，先後於附表所示之時、地，以佯裝顧客欲購買
    衣物之方式，趁各該店家之店員陳于倩、周亞慧、鄭雅今、
    林子琪等人忙於招呼其他顧客而未及注意之際，徒手竊取如
    附表所示陳于倩等人置於該等服飾店內之物品。何瓊雯得手
    後，旋將該等竊得之皮夾、手提包內放置之現金取出而花用
    殆盡，至其餘皮夾、手提包及無財產價值之證件等物品則隨
    意棄置於不詳地點。嗣因陳于倩、周亞慧、鄭雅今、林子琪
    等人發現物品遭竊後報警處理，經警調閱監視錄影器攝錄畫
    面予以過濾後，始循線查悉上情。
二、案經陳于倩、鄭雅今訴由臺中市警察局第二分局（現已升格
    改制為臺中市政府警察局第二分局）先後報請臺灣臺中地方
    法院檢察署檢察官偵查起訴。
    理    由
一、按被告以外之人（包括證人、鑑定人、告訴人、被害人及共
    同被告等）於審判外之陳述雖不符刑事訴訟法第一百五十九
    條之一至第一百五十九條之四等四條之規定，而經當事人於
    審判程序同意作為證據，法院審酌該言詞陳述或書面陳述作
    成時之情況，認為適當者，亦得為證據；當事人、代理人或
    辯護人於法院調查證據時，知有刑事訴訟法第一百五十九條
    第一項不得為證據之情形，而未於言詞辯論終結前聲明異議
    者，視為有前項之同意；此於刑事訴訟法第一百五十九條之
    五第一、二項定有明文。立法意旨在於傳聞證據未經當事人
    之反對詰問予以核實，原則上先予排除。惟若當事人已放棄
    反對詰問權，於審判程序中表明同意該等傳聞證據可作為證
    據；或於言詞辯論終結前未聲明異議，基於尊重當事人對傳
    聞證據之處分權，暨證據資料愈豐富，愈有助於真實發見之
    理念，且強化言詞辯論主義，使訴訟程序得以順暢進行，上
    開傳聞證據亦均具有證據能力。經查，本件下列所引用之被
    告以外之人在審判外之言詞或書面陳述，業經本院於審理期
    日踐行調查證據程序，檢察官與被告何瓊雯皆已當庭表示均
    無異見（見本院卷第22頁反面至第23頁），且於本院言詞辯
    論終結前俱未聲明異議；本院審酌各該證據之製作及取得，
    並無證據顯示有何違背程序規定而欠缺適當性之情事，認以
    之為證據亦屬適當，依據上述說明，均應認具有證據能力，
    合先敘明。
二、上開犯罪事實，業據被告何瓊雯於本院訊問時坦承不諱，核
    與告訴人陳于倩、鄭雅今、被害人周亞慧、林子琪於警詢時
    所證述之被害情節均大致相符（見中分二警偵字第09900217
    16號卷第9頁至第14頁，中分二警偵字第0990025119號卷第8
    頁至第16頁），且有連續竊盜案犯案現場圖、指認照片、監
    視錄影器攝錄畫面翻拍與員警所拍攝之採證照片等件附卷可
    參（見中分二警偵字第0990025119號卷第22頁至第26頁，中
    分二警偵字第0990021716號卷第16頁至第20頁），足認被告
    前揭自白，適與客觀事實相符，自堪予以採認。是本件事證
    已臻明確，被告前揭犯行均洵堪認定。
三、核被告何瓊雯上開所為，皆係犯刑法第三百二十條第一項之
    竊盜罪。另被告有前開犯罪事實欄所載經有期徒刑宣告及執
    行完畢之情形，此有臺灣高等法院被告前案紀錄表可查，被
    告於有期徒刑執行完畢後，五年以內再犯本件皆為有期徒刑
    以上之各罪，均構成累犯，應依刑法第四十七條第一項之規
    定咸予以加重其刑。又被告所為四次竊盜犯行間，犯意均屬
    各別，行為且歧異互殊，復竊取侵害不同之個人財產法益，
    應各予以分論併罰之。爰審酌被告為國中畢業（見臺中市警
    察局第二分局育才派出所調查筆錄教育程度欄），智識程度
    雖不高，仍應端正品行，奮發向上，竟囿於貪念而竊取他人
    財物，對他人之財產權恣意擅加侵害；且其體無殘缺，不思
    循正當管道賺取錢財謀生，反起意行竊，亦缺乏對他人財產
    權應予尊重之觀念；並衡酌被告所竊取物品價值之犯罪所肇
    致具體損害程度，被告犯後於本院終能坦承全數犯行之犯罪
    後態度；暨當本院諭示被告就其科刑範圍表示意見時，被告
    敘及其丈夫因案入獄，其因獨力扶養一年幼女兒，為家人之
    生計奔波勞碌，迫不得已，始挺而走險為本件竊盜犯行等語
    ；而被告所陳述其家庭境況，乃有本院依職權所查詢之全戶
    戶籍資料（完整姓名）查詢結果及其配偶之臺灣高等法院被
    告前案紀錄表存卷可按，是本院可以想見，在本應負擔生計
    之一家之主長期因入監服刑而缺席下，被告以一孱弱女子，
    獨自承擔家庭之照護責任，應著實費力艱辛與掙扎許多。此
    等情狀當然不得作為被告犯罪或合理化其罪行之藉口，但古
    語確有云：倉廩實則知禮節，衣食足則知榮辱，是禮生於有
    ，而廢於無。淵深而魚生之，山深而獸行之，人富而仁義附
    焉；可見「能生存下去」乃人生首要之事，茍若連「生活下
    去」之基本生存條件尚且掙扎費力爭取而不可得，則如何苛
    求人民猶有餘裕去思慮應遵禮守法行事，是對於類此居於經
    濟環境上相對弱勢地位之犯罪者，法院於量刑時應特別斟酌
    忖度被告之生活狀況，以臻妥適。法官始終相信，除非迫於
    生計而極度的不得已，或為求溫飽而一時未能斟酌計較後果
    ，否則所有人都會願意選擇更有尊嚴且謹守法律之方式過活
    。期盼被告能因本件相對較輕之量刑刑度，體會本院希望藉
    此能勉勵其戮力從善之用心，真正明瞭自己行為之過錯何在
    ，並就此幡然悔悟，痛改前非，以開展人生路程之新契機等
    一切情狀，分別量處如主文所示之刑，並定其應執行之刑，
    暨均諭知易科罰金之折算標準。
據上論斷，應依刑事訴訟法第二百九十九條第一項前段，刑法第
三百二十條第一項、第四十七條第一項、第四十一條第一項前段
、第五十一條第六款，刑法施行法第一條之一第一項、第二項前
段，判決如主文。
本案經檢察官張富鈞到庭執行職務。
中    華    民    國   100    年    3     月    3     日
                  刑事第八庭  法  官  陳思成
以上正本證明與原本無異。
如不服本判決應於收受判決後10日內向本院提出上訴書狀，並應
敘述具體理由；其未敘述上訴理由者，應於上訴期間屆滿後20日
內向本院補提理由書（均須按他造當事人之人數附繕本）「切勿
逕送上級法院」。
                              書記官  陳淑華
中    華    民    國   100    年    3     月    3     日
附錄論罪科刑法條
刑法第三百二十條第一項
意圖為自己或第三人不法之所有，而竊取他人之動產者，為竊盜
罪，處五年以下有期徒刑、拘役或五百元以下罰金。
附表：
┌──┬─────┬───────┬─────┬─────┐
│編號│竊盜時間  │   竊盜地點   │  被害人  │竊得之財物│
│    │          │              │（告訴人）│（新臺幣）│
├──┼─────┼───────┼─────┼─────┤
│ 1  │99年06月29│臺中市北區尊賢│陳于倩    │皮包1只（ │
│    │日20時47分│街8號1樓「對街│          │內含現金  │
│    │許        │」服飾店      │          │3,000元 ）│
├──┼─────┼───────┼─────┼─────┤
│ 2  │99年07月03│臺中市北區三民│周亞慧    │白色手提布│
│    │日19時58分│路三段110巷內 │          │包1只（內 │
│    │許        │之「A-SHOW」服│          │含現金約  │
│    │          │飾店          │          │900元、國 │
│    │          │              │          │民身分證1 │
│    │          │              │          │張、全民健│
│    │          │              │          │康保險卡1 │
│    │          │              │          │張、機車行│
│    │          │              │          │車執照1張 │
│    │          │              │          │、機車駕駛│
│    │          │              │          │執照1張、 │
│    │          │              │          │郵局提款卡│
│    │          │              │          │1張）     │
├──┼─────┼───────┼─────┼─────┤
│ 3  │99年07月29│臺中市北區尊賢│鄭雅今    │GUCCI水藍 │
│    │日21時02分│街8號東大門商 │          │色長型皮夾│
│    │許        │場2樓之「Vemer│          │1只（內含 │
│    │          │」服飾店      │          │國民身分證│
│    │          │              │          │1張、駕駛 │
│    │          │              │          │執照1張、 │
│    │          │              │          │現金約    │
│    │          │              │          │6,000元） │
├──┼─────┼───────┼─────┼─────┤
│ 4  │99年08月13│臺中市北區尊賢│林子琪    │白色短式摺│
│    │日15時許  │街4號東大門商 │          │疊型皮夾1 │
│    │          │場之「Pink Dor│          │只（內含國│
│    │          │is」服飾店    │          │民身分證1 │
│    │          │              │          │張、全民健│
│    │          │              │          │康保險卡1 │
│    │          │              │          │張、機車駕│
│    │          │              │          │駛執照1張 │
│    │          │              │          │、機車行車│
│    │          │              │          │執照1張、 │
│    │          │              │          │郵局提款卡│
│    │          │              │          │1張、現金 │
│    │          │              │          │約1,000元 │
│    │          │              │          │）        │
└──┴─────┴───────┴─────┴─────┘